【裁判字號】    98,交易,107
【裁判日期】    981028
【裁判案由】    過失傷害
【裁判全文】
臺灣屏東地方法院刑事判決             98年度交易字第107號
公  訴  人  臺灣屏東地方法院檢察署檢察官
被      告  甲○○
上列被告因過失傷害案件，經檢察官提起公訴（98年度偵字第
4327號），茲因被告就被訴事實為有罪之陳述，經告知簡式審判
程序意旨並聽取公訴人及被告之意見後，本院裁定依簡式審判程
序審理，判決如下：
    主      文
甲○○因過失傷害人，處拘役伍拾伍日，如易科罰金，以新臺幣
壹仟元折算壹日。
    事  實
一、甲○○於民國98年2 月25日上午8 時35分許，駕駛車牌號碼
    6K-9161 號自用小貨車，沿屏東縣屏東市○○路由西往東方
    向行駛，行經棒球路103 巷口時，因職務進行屏東市○○○
    ○道系統工程施工需要，乃將上開自小貨車停放在該路段邊
    ，甲○○本應注意臨時停車時，應緊靠道路右側停車，而依
    當時天候晴、日間自然光、路面乾燥、無缺陷、無障礙物、
    視距良好，客觀上並無不能注意之情事，竟疏於注意，未將
    上開自小貨車緊靠道路右側停放，適邱大智騎乘車牌號碼87
    2-CUE 號重型機車，沿屏東市○○路由西往東方向行駛至上
    開巷口時，因疏未注意車前狀況，並採取必要之安全措施，
    致其自後方撞擊甲○○上開自小貨車，邱大智因而人車倒地
    ，並受有頭部外傷併疑似上頜股骨折、牙齒斷裂4 顆、左肘
    挫傷、右小腿擦挫傷、創傷後壓力症候群等傷害。
二、案經邱大智訴由屏東縣政府警察局屏東分局報請屏東地方法
    院檢察署檢察官偵查起訴。
    理  由
一、本件被告甲○○所犯係死刑、無期徒刑或最輕本刑為3 年以
    上有期徒刑以外之罪，亦非屬臺灣高等法院管轄第一審之案
    件，其於準備程序中就被訴事實為有罪之陳述，經本院告知
    簡式審判程序之旨，並聽取當事人意見後，經本院合議庭依
    刑事訴訟法第273 條之1 第1 項規定裁定由受命法官獨任進
    行簡式審判程序。又簡式審判程序之證據調查，依刑事訴訟
    法第273 條之2 規定，不受同法第159 條第1 項審判外陳述
    排除之限制；再被告對於卷內各項證據亦不爭執證據能力，
    復無事證顯示有何違法取得或類此瑕疵之情，故卷內所列各
    項證據，自得作為證據，合先敘明。
二、上開犯罪事實業經被告甲○○於警詢、偵訊及本院審理時坦
    承不諱，復有被害人邱大智於警詢、偵訊時指訴其自後撞擊
    被告所駕駛停放在路邊之小貨車而受傷之被害情節相符，另
    有財團法人屏東基督教醫院診斷證明書2 紙、長庚紀念醫院
    高雄分院診斷證明書1 紙、事故現場圖1 張、道路交通事故
    調查報告表(一)、(二)及員警拍攝之現場照片12張附卷可參，足
    認被告上開自白與客觀事實相符。
三、按汽車停車時應依車輛順行方向，緊靠道路右側，其右側前
    後輪胎外側距離緣石或路面邊緣不得逾40公分，道路交通安
    全規則第111 條第2 項定有明文，被告駕駛小貨車自應遵守
    上開規定；且依前揭道路交通事故調查報告表所載及現場照
    片所示，肇事當時天候晴、日間自然光、路面乾燥、無缺陷
    、無障礙物、視距良好，客觀上並無不能注意之情事，竟疏
    未注意將上開自小貨車緊靠道路右側停放，因而肇事致告訴
    人受有上開傷害，被告對本件車禍之發生顯有過失。復參諸
    臺灣省高屏澎區車輛行車事故鑑定委員會之鑑定意見認：「
    一、邱大智駕駛重機機車未注意車前狀況，並隨時採取必要
    之安全措施為肇事主因。二、甲○○駕駛小貨車未緊靠道路
    右側停車為肇事次因」，有該委員會以98年7 月24日高屏澎
    鑑字第0986002214號函附之鑑定意見書1 份在卷可考（見偵
    卷第11至13頁），亦同此見解。又告訴人係因本件車禍而受
    有頭部外傷併疑似上頜股骨折、牙齒斷裂4 顆、左肘挫傷、
    右小腿擦挫傷、創傷後壓力症候群等傷害，有財團法人屏東
    基督教醫院診斷證明書2 紙、長庚紀念醫院高雄分院診斷證
    明書1 紙在卷可稽，是被告之過失行為與告訴人前揭之傷害
    結果間確具有因果關係，雖告訴人亦有過失，然無從解免被
    告之刑事責任。綜上所述，本案事證明確，被告犯行洵堪認
    定，應予依法論科。
四、核被告所為，係犯刑法第284 條第1 項之過失傷害罪。茲審
    酌被告坦承犯行，犯後態度良好，迄今雖尚未與告訴人達成
    和解，惟告訴人過失之程度較被告重，及被告犯罪之動機、
    目的、手段、素行良好（見臺灣高等法院被告前案紀錄表）
    等一切情狀，量處如主文所示之刑；又審酌其年齡、職業、
    收入、社會地位等節，並諭知易科罰金之折算標準如主文所
    示，以資儆懲。
五、據上論斷，應依刑事訴訟法第273 條之1 第1 項、第299 條
    第1 項前段，刑法第284 條第1 項前段、第41條第1 項前段
    ，刑法施行法第1 條之1 第1 項、第2 項前段，判決如主文
    。
本案經檢察官劉昀到庭執行職務。
中    華    民    國    98    年    10    月    28    日
                  交通法庭    法  官  涂裕洪
以上正本證明與原本無異。
如不服本判決應於收受判決後10日內向本院提出上訴書狀，並應
敘述具體理由；其未敘述上訴理由者，應於上訴期間屆滿後20日
內向本院補提理由書（均須按他造當事人之人數附繕本）「切勿
逕送上級法院」。
中    華    民    國    98    年    10    月    28    日
                              書記官  卓春成
附錄本判決論罪科刑法條全文
中華民國刑法第284條第1項
因過失傷害人者，處 6 月以下有期徒刑、拘役或 5 百元以下罰


司法院資訊處製作；財團法人民間司法改革基金會備份。
